臺灣高等法院民事裁定
108年度再易字第94號
再審原告    簡懋彥  
上列再審原告與再審被告中華電信股份有限公司北區電信分公司
間請求侵權行為損害賠償再審之訴事件，聲請退還裁判費，本院
裁定如下：
    主  文
聲請駁回。
    理  由
一、本件聲請意旨略以：其就本院108年度上易第562號確定判決
    （下稱原確定判決），曾先後於民國108年9月9日、108年11
    月12日提出陳情書，嗣於收受本院108年11月29日之補費裁
    定後，因誤認將重開再審辯論庭，而繳納再審裁判費新臺幣
    （下同）9,750元，惟本院並未開庭，即以裁定駁回結案，
    故捨棄本件再審之聲請，並聲請退還已繳納之裁判費等語。
二、按原告撤回其訴者，訴訟費用由原告負擔。其於第一審言詞
    辯論終結前撤回者，得於撤回後三個月內聲請退還該審級所
    繳裁判費三分之二。前項規定，於當事人撤回上訴或抗告者
    準用之。民事訴訟法第83條定有明文。是訴訟終結後，縱撤
    回起訴，亦不得聲請退還裁判費。
三、經查：
  ㈠再審原告前提出108年9月9日陳情書，內容載有原確定判決應
    予廢棄再審等語（見本院卷第5-7頁），嗣經本院於108年10
    月24日發文通知再審原告說明上開陳情書是否有提起再審之
    訴之意，及如為提起再審之訴，應提出合於法定程式之訴狀
    並補繳再審裁判費（見本院卷第23頁），再審原告於同年月
    28日收受上開通知後（見本院卷第25頁），復提出108年11
    月12日陳情書，內容仍重申原確定判決應予廢棄再審等語（
    見本院卷第33、34頁），本院遂另以108年11月29日108年度
    再易字第94號裁定，命再審原告補繳再審裁判費9,750元（
    見本院卷第35頁），再審原告並已依限繳納完畢。惟因再審
    原告遲未依法以訴狀表明原確定判決有何合於民事訴訟法第
    496條第1項各款或第497條之再審事由，故本院業於108年12
    月27日裁定駁回本件再審之訴（見本院卷第45-47頁）等情
    ，有前開相關書狀、送達證書及本院裁定等在卷可稽。
  ㈡依上所述，再審原告所提書狀雖名為「陳情書」，惟經本院
    通知其說明是否意為提起再審之訴後，既仍於嗣後提出之「
    陳情書」中，再次表明原確定判決應予廢棄再審等語，復依
    本院108年11月29日裁定補繳再審裁判費9,750元，自堪認其
    確有提起再審之訴之意。至再審原告雖以109年1月13日陳情
    書表示捨棄再審之聲請云云，然本院業於108年12月27日裁
    定駁回本件再審之訴，則其於訴訟終結後始撤回起訴，揆諸
    前揭說明，自不得聲請退還裁判費。
  ㈢又再審原告係對原確定判決提起再審之訴，非對確定之「裁
    定」聲請再審，是其援引民事訴訟法第77條之17第2項規定
    ，主張本件裁判費應為1,000元，亦難認可採。
四、據上論結，本件聲請為無理由，爰裁定如主文。 
中　　華　　民　　國　　109 　年　　2 　　月　　4 　　日
                  民事第二十庭
                        審判長法　官  陳雅玲 
                              法　官  吳燁山
                              法　官  馬傲霜
正本係照原本作成。
不得抗告。
中　　華　　民　　國　　109 　年　　2 　　月　　4 　　日

    　　　　　　　　　　　　　書記官  崔青菁